【裁判字號】    90,上易,581
【裁判日期】    901101
【裁判案由】    妨害家庭
【裁判全文】
臺灣高等法院臺中分院刑事判決                      九十年度上易字第五八一號
    上  訴  人
    即  被  告  甲○○
    選任辯護人  武燕琳
右上訴人因妨害家庭案件，不服台灣台中地方法院八十九年度易字第二八○一號，中
華民國九十年一月十八日第一審判決（起訴案號：台灣台中地方法院檢察署八十九年
度偵字第八三二二號），提起上訴，本院判決如左：
      主  文
上訴駁回。
甲○○緩刑參年。
      事實及理由
一、本案經本院審理結果，認第一審判決認事用法及量刑均無不當，應予維持，並引
    用第一審判決書記載之事實、證據及理由（如附件）。
二、上訴人即被告甲○○（以下稱被告）上訴意旨，仍以：被告與丙○○交往，與丙○○同居發生關係時，確實不知丙○○為已婚有配偶之人，又告訴人壬○○與丙○○曾打電話到被告開設之服飾店中吵鬧，壬○○告表明自己身分為丙○○之妻
    ，指名要被告接聽電話，及被告與丙○○多次發生糾紛，可證明告訴人早知通姦
    情事，已逾告訴期間或曾經宥恕云云。經查被告與丙○○交往時間非短，且雙方
    金錢來往頻繁，且其自承與丙○○交往期間，曾與丙○○同往其高雄住處，並介
    紹給丙○○之家人等情，被告豈有不知丙○○已婚之理？而丙○○身分證正面發
    證日期為八十一年八月十七日，背面配偶欄為「壬○○」，業經本院當庭勘驗屬
    實。又由證人子○○於本院證述，伊於八十七年間曾向被告招攬保險，並曾經向
    丙○○索取身分證核對基本資料等語，雖其另稱：當時被告有向伊提到說要和丙○○有意思要結婚了，伊核對丙○○之身分證時，沒有看背面的資料，只有看正
    面的資料等語。惟依常理而言，被告既稱要與丙○○結婚，且又與丙○○參加保
    險，均非小事，豈有不先瞭解丙○○之婚姻狀況，且身分證背面資料，係記載住
    址、父母、配偶資料，就保險而言，關係來往信件，保險受益人等與雙方權益有
    關之事項，查看背面亦屬舉手之勞，證人豈有不予查看之理？是證人此部分之證
    言，顯與常理有違，不足為被告有利之證明。另被告雖主張曾與告訴人多次通電
    話，然經本院傳訊證人丙○○、子○○、戊○○、陳維德、癸○○、庚○○、王
    謝細嬌、辛○○、己○○、丁○○、關素軾到庭作證結果，證人等之證言，及調
    取台灣台中地方法院八十八年度中簡字第三七八三號返還借款民事簡易訴訟程序
    卷宗、台灣台中地方法院檢察署八十七年度偵字第二三九四六號丙○○傷害案件
    偵查卷宗，並就本案全卷關於之丙○○行政處分過程之調查資料等，詳細予以審
    酌，均無任何證據足以證明告訴人於告訴時，已逾告訴期間或曾經宥恕之事實。
    被告所提出之寶島銀行交易明細表、公務電話紀錄、八十七年自八十九年台閩地
    區現住人口數按性別、年齡及婚姻狀況分統計表，及本院依被告聲請調取之中國
    醫藥學院附設醫院病歷表二份，均不足以為被告有利之證明。綜上所述，原判決
    認事用法，並無不合，量刑亦屬妥適，本件上訴為無理由，應予駁回。
四、末查被告未曾受有期徒刑以上刑之宣告，有台灣高等法院被告全國前案紀錄表在
    卷可稽，其經此次教訓，當知警惕守法，應無再犯之虞，本院認其所宣告之刑，
    以暫不執行為適當，併予宣告緩刑三年，以啟自新。
據上論斷，應依刑事訴訟法第三百七十三條、第三百六十八條，刑法第七十四條第一
款，判決如主文。
本案經檢察官乙○○到庭執行職務。
中      華      民      國      九十    年      十一    月      一      日
                                臺灣高等法院臺中分院刑事第五庭
                                      審判長法  官  袁  從  楨
                                            法  官  姚  勳  昌
                                            法  官  郭  同  奇
右正本證明與原本無異。
不得上訴。
                                            書記官  康  孝  慈
中      華      民      國      九十    年      十一    月      二      日
                                                                        Ａ


司法院資訊處製作；財團法人民間司法改革基金會備份。
